# 陈老师：请教一个关于限制性股票每股收益的问题

提问人：gotoschool_ 时间：2022-10-10 13:57:59
陈老师：
在计算限制性股票稀释每股收益的时候，①行权价要加上员工未服务部分对价，②增加的限制性股数要考虑实际离职率，就非常复杂，而在计算股票期权稀释Eps的时候行权价并没有加员工未服务部分对应的价格，也没有考虑实际离职人数，为什么会双标？是股票期权简化处理了吗？

回答人：chenyiwei
我理解，期权是确认满足可行权条件之后才能通过实缴出资取得股东身份，在此之前并不享有分红权；而限制性股票在法律上视同已增加的股份，限制性股票激励对象也享有分红权，并且日后如果顺利解锁，或者虽然不解锁但现金股利不可撤销，这部分现金股利是归属激励对象所有的。由于这一差异，因此期权形式下，在计算基本每股收益时无需考虑，但在计算稀释每股收益时就按照一般的期权考虑其行权时的预期稀释性即可。